---
[cousera数据科学]R Programming
---

## 第一课 基础篇
1.R的对象种类（原子级，只有这几种），对一门语言来说，数据类型是需要首先搞明白的character
numeric
interger--这玩意会跟numeric混淆，一般认为要as.numeric一下才好，为什么不知道。这玩意后面跟个L
complex-- 复数，一般我用不着
logical --逻辑

2.关于numbers
Inf 是可以运算的，1/0 =Inf, 1/Inf =0, 此外还有-Inf的存在
NaN 表示undefined value，”不是一个数字“，比如0/0，或者缺失值，但是这玩意不同于na
(http://www.cookbook-r.com/Basics/Working_with_NULL_NA_and_NaN/)


3.属性attributes，不是所有的object都有全部的属性哈
names --names向量，row.names,col.names数据框 ，rownames, colnames矩阵，dimnames,矩阵 
dimensions ( 矩阵，数组）
class --这个谁都有
length
以上这些用attributes（）查看
4.Fators，存成integer，有label。factor比integer更好懂（有label),比character存储更省空间
factor ( vector, levels=c(") )

5.Missing values
NaN 未定义的数学计算结果，本身也是Na
Na 更全，integer, character,类型都有

6.Subsetting Lists
```{r}
x <- list( foo=1:4, bar = 0.6 ) ;
class( x[1] ) 
class(  x[[1]] ) # 单层引list，双层引内容
class( x$foo ) # 
```

Nested的情况：
```{r}
x <- list( a =list(10,12,14), b=c(3.14, 2.81))x[[c(1,3)]]
x[[1]][[3]]
x[[c(2,1)]]
```

7.读取数据
read.table/ read.csv
readLines, 读取txt文件，通常支持大文件的读入，Rstudio上导入csv/txt的功能代码也是这个
source  读取R代码
dget 同上，没用过
load 读取保存好的工作环境 workspaces，一般来说，原始数据比较大，我喜欢处理好之后存成workspaces，再做的时候读这个
unserialize 读取二进制的R对象，这干啥的？

8.读取大数据集：内存/操作系统
1,500,000 * 120 数据，每个单元8 bytes =...= 1.34GB内存需求
事实上如果要做运算还要大一些，建议内存是数据量的3倍


## 第二课 结构控制,

1.控制结构
if, else 
for 固定数目的循环
while 依照条件循环
repeat 无条件重复
break 停止
next 跳过一部
return 返回值

2.if
if () {} else {} / ifelse(  , , )
if () { } else if () { } else if () { } ... else { }

3.for
```{r}
for ( i in 1:10 ) { print (i )}
for ( i in seq_along( names(iris)) ) { print( names(iris)[i])  }
```


