---
title: "environment"
author: "dingchong"
date: "2017/6/22"
output: html_document
---

```{r setup, include=FALSE}
knitr::opts_chunk$set(echo = TRUE)
```

# 本地工作路径

ls() #路径下的对象，有啥算啥，等于rstudio右上workspace里的东西   
getwd()/ setwd()    

解决路径文件件含中文的问题WIN7有效     
setwd( enc2utf8('D:/baiduyun/R in tencent/第六章/2013_0527imbalance'))  

##### 获得文件所在目录位置

这个在R脚本可用，在rmd不可用   
```{r}
# dir <- iconv(rstudioapi::getActiveDocumentContext()$path, 'utf8','gbk') # win  
# dir <- rstudioapi::getActiveDocumentContext()$path # mac  
# dir <- substr(dir, 1,      
#             gregexpr( '/', dir)[[1]][ length(gregexpr( '/', dir)[[1]])] )   
# setwd(dir)
```

tencent proxy  
export http_proxy=proxy.tencent.com:8080
export HTTP_PROXY=proxy.tencent.com:8080
Sys.setenv(http_proxy='proxy.tencent.com:8080')
Sys.setenv(http_proxy='web-proxy.oa.com:8080')


# 包管理

.rs.rpc.list_packages() #查看已经安装的包

.libPaths() #查看和设定包安装的位置

install.packages("Rwordseg", repos = "http://R-Forge.R-project.org") 

查看包依赖

pack <- available.packages()
pack["forecast","Depends"]

```{r}
i <- installed.packages()
knitr::kable(i[1:3,1:4])
```


# 运行环境 

options(scipen=200,  digits=4 ) # 取消科学计数法，小数4位

##### 内存管理
rm(list=ls()); #清除内存

memory.size(NA)/ memory.limit()  #当前设置下操作系统能分配给R的最大内存是多少，更改

memory.size(F)  #当前R已使用的内存，

memory.size(T)  #查看已分配的内存（刚开始已使用和已分配同步增加，但垃圾清理，已使用内存减少，而已分配内存不变） 
[R的内存管理和垃圾清理](http://jliblog.com/archives/276)

# 帮助和查看 

apropos(".test")  #获取所有统计检验的函数

vignette('arules') #打开对应包的帮助文档

str() #对象的属性和内容

attributes( ) #对象的属性

summary( ) #概要

class() #类型

is.na(), is.null(),  #na表缺失值，null表不存在

##### 多对象比较

all.equal(x,y)  #两个对象是否渐进相等

identical(x,y) #严格相等

# 与系统交互 

##### WIN下自动运行

- 创建.bat文件，内容如下
R CMD BATCH "E:\baiduyun\cyou\2015_cyou_predict_model\model2.0\test.r"
- 在计划任务里创建新任务，执行.bat文件

###### 调用系统命令
system('echo \'hello guy!\' ')

这样也可以调用awk，类似

system('your awk command here')

sizes <- read.table(pipe("ls -l /tmp | awk '!/^total/ {print $5}'"))


# 代码规范

##### 文件命名

以.r结束的文件，尽可能的增加信息在文件名里面，比如

- Good:predict_ad_revenue.R
- Bad:foo.R3.

##### 变量名和函数命名规则 

注意，在R环境下，大小写是敏感的

变量：

- Good:               avg_clicks
- Bad:                avg_Clicks, avgClicks

函数名: 

- Good:     CalculateAvgClicks                     
- Bad:       calculate_avg_clicks, calculateAvgClicks

##### 字符间隔
这个可能是最快的，使代码外观变"漂亮"的规则了   
- Good:tabPrior <- table(df[df$daysFromOpt < 0, "campaignid"])
- Bad:tabPrior<-table(df[df$daysFromOpt<0,"campaignid"])     

##### 代码组织
尤其是做项目的话，以下信息是必须有的：   
1. 版权声明  
2. 作者注释  
3. 文件说明，项目目的，输入和输出的说明  
4. source() 和 library() 说明  
5. 函数定义  
6. 其他  

```{r}
# File-Name:       recommendation_ali_v2.R          
# Date:            2014-03-27                     
# Author:          Chong Ding (chong.ding83@gmail.com)
# Purpose:         Split odata into traindata and testdata--according to the rules change,useless;
#                  According to algorithm_v2, the code writen last week don't work, so change to binary;
#                  Nonbuyers add in, still loss consider of buyers with unbuy items!;
#                  WEEK3 WED
# Data Used:       odata, testdata
# Packages Used:   sqldf, reshape2, recommenderlab
```

养成良好的注释习惯!  

参考资料：
http://bjt.cos.name/2010/11/google-r-code-style