---
title: "[cousera数据科学]R Programming 3  - 4"
author: "dingchong"
date: "2017/6/22"
output: github_document

---

## 第三课 向量化运算和debug

### 1.loop functions
lapply : 对list中的每一个element执行function
sapply ： 对lapply的结果尝试简化，能输出
apply : 对数值型矩阵执行行向量或者列向量的function，仅仅代码简单，效率不高
tapply ： 对**向量**的子集执行function，多用于统计量计算
mapply ： 高维度的lapply，不明觉厉
apply族的参数function不能用多个，比如mean,sd,range这样，但是可以自定义一个组合函数,见apply例子
split : 虽然不是向量化运算，但是结合lapply会有很大用处

### 2.lapply
输入是list，如果不是，函数用as.list自动转换；
实际的循环使用C写的，所以快；
```{r}
x <- list( a= 1:5, b = rnorm(10) )
lapply( x , mean)
```

### 3.sapply
如果返回的每一个元素长度均为1，则整体输出一个向量
如果返回的每一个元素是长度相等的向量，则返回一个矩阵
其他，返回List

### 4.apply
less type is better！
rowSums = apply( x, 1, sum) # 这两者实现功能一样，但是左边的更快一些！
colMeans = apply( x, 2, mean) # 同上
apply( x , 1, median ) # 这个就只能apply了
```{r}
x <- matrix( rnorm(200), 20, 10 )
apply( x , 1, quantile , probs=c( 0.25, 0.75))
apply( x, 1, function(x) list( q= quantile , probs=c( 0.25, 0.75) ,
                               median = median(x) ,
                               r= range(x)) )
```

### 5.tapply
与其他apply不同，它有一个index函数，指定分组用的factor或者list of factors
```{r}
x <- c( rnorm(10), runif(10), rnorm(10,1) )
f <- gl(3, 10) # gl function : gnerate factor levels
tapply( x , f , mean)

```

### 6.split 
x是一个向量或list或data frame,f是一个factor或者list of factors
split+ lapply/sapply比tapply在多变量场景下方便，当然更方便的是plyr包的函数
```{r}
# split + apply可以用两行代码计算数据框中多个变量按分组统计的统计量
s <- split( airquality, airquality$Month)
lapply( s, function(x) colMeans( x[ , c("Ozone", "Solar.R", "Wind")]))
sapply( s, function(x) colMeans( x[ , c("Ozone", "Solar.R", "Wind")]))
sapply( s, function(x) colMeans( x[ , c("Ozone", "Solar.R", "Wind")], na.rm= T ))

# tapply针对vector所以只能一个一个来
tapply( airquality[ ,  "Ozone" ], airquality$Month, mean , na.rm=T )
tapply( airquality[ ,  "Solar.R" ], airquality$Month, mean , na.rm=T )
tapply( airquality[ ,  "Wind" ], airquality$Month, mean , na.rm=T )

# 关于factor和split还有
x <- rnorm(10)
f1 <- gl(2,5)
f2 <- gl(5,2)
interaction(f1, f2)
split( x, list(f1, f2))
```

### 7.Debug
traceback : 查看函数调用堆栈,找到最近出错的函数，在函数套函数的场合很有用
debug : debug模式提供函数详细，停在第一行供检查
browser : 扔进function，运行到此时挂起，可以检查函数运行中每一步的output
trace ： 插入fuction的任意位置？？
recover ： ？？allows you to modify the error behavior so that you can browse the function call stack

```{r}
lm( Sepal.Length ~ Sepal.Width ,iris)
traceback()

# debug(lm)
# lm( Sepal.Length ~ Sepal.Width ,iris)
```


## 第四课 

### 1.str



