---
title: "advanced plot"
author: "Dingchong"
date: "Friday, September 26, 2014"
output: github_document
---

Purpose:         elegant and powerful data exploration
Data Used:       iris, VADeaths
Packages Used:   MASS,RColorBrewer...

# 数据降维

## 调和曲线图
调和曲线图的思想和傅立叶变换十分相似，是根据三角变换方法将 p 维空间的点映射到二维平面上的曲线上。

```{r}

x = as.matrix(iris[1:4])
t = seq(-pi, pi, pi/30)
m = nrow(x)
n = ncol(x)
f = matrix(0, m, length(t))
for (i in 1:m) {
    f[i, ] = x[i, 1]/sqrt(2)
    for (j in 2:n) {
        if (j%%2 == 0)
            f[i, ] = f[i, ] + x[i, j] * sin(j/2 * t)
        else f[i, ] = f[i, ] + x[i, j] * cos(j%/%2 * t)
    }
}
plot(c(-pi, pi), c(min(f), max(f)), type = "n", main = "The Unison graph of Iris",
    xlab = "t", ylab = "f(t)")
for (i in 1:m) lines(t, f[i, ], col = c("red", "green3",
    "blue")[unclass(iris$Species[i])])
legend(x = -3, y = 15, c("setosa", "versicolor", "virginica"),
    lty = 1, col = c("red", "green3", "blue"))

```



## 对应分析：两个或多个变量之间的对应关系
```{r}
library(MASS)
head(USPersonalExpenditure )
cal<-corresp(USPersonalExpenditure,nf=2) ;
biplot(cal,expand=1.5, xlim=c(-0.5 , 0.5), ylim=c(-0.1 , 0.15))
abline(v=0,h=0,lty=3) 
```

# 体现数据的相关性

## 热力图，用于展现相同数值在两个维度上的水平/相关系数

```{r}

### loading packages
library(gplots)
library(lattice)

# 简单例子
a = matrix(1:6, nrow =2 )
a
dimnames(a) =list( letters[1:2], LETTERS[1:3] )
a
heatmap.2(a, trace = 'none', density.info = "none")
heatmap.2(a, trace = 'none',  dendrogram = "none" , density.info = "none" )

### 复杂例子
data(AirPassengers)
### converting data
rowcolNames <- list(as.character(1949:1960), month.abb)
rowcolNames

air_data <- matrix(AirPassengers,
                   ncol = 12,
                   byrow = TRUE,
                   dimnames = rowcolNames)
air_data
### drawing heat maps

# 2) Air Passengers #2
heatmap.2(air_data,
          trace = "none",
          density.info = "none",
          xlab = "month",
          ylab = "year",
          main = "Air Passengers #2")
# 3) Air Passengers #3
heatmap.2(air_data,
          trace = "none",
          xlab = "month",
          ylab = "year",
          main = "Air Passengers #3",
          density.info = "histogram",
          dendrogram = "column",
          keysize = 1.8)

```


```{r}

library(RColorBrewer)
data <- VADeaths
pal=brewer.pal(4,"YlOrRd")
breaks<-c(0, 15, 26, 44, 72)
layout(matrix(data=c(1,2),  nrow=1, ncol=2), widths=c(8,1),
       heights=c(1,1))  ## 画一个空白的图形画板，按照参数把图形区域分隔好
# 看layout的分割可以这样：
# xx <- layout(matrix(data=c(1,2),  nrow=1, ncol=2), widths=c(8,1), heights=c(1,1)) ; layout.show(xx)
par(mar = c(2,6,4,1 ), oma=c(0.1, 0.1 ,0.1 , 0.1), mex = 1.2 ) #Set margins for the heatmap
image(x=1:nrow(data),
      y=1:ncol(data),
      z=data,axes=FALSE,
      xlab="Month",   ylab="", main="Sales Heat Map" ,
      col=pal[1:(length(breaks)-1)],
      breaks=breaks ) # breaks 颜色块对应的数值（数值分组），要比颜色数量多1个
axis(1, col="white",las=1 , at=1:nrow(data), labels=rownames(data)  )
axis(2, col="white",las=1 , at=1:ncol(data), labels=colnames(data)  )
abline(h=c(1:ncol(data))+0.5, v=c(1:nrow(data))+0.5,  col="white",lwd=2,xpd=FALSE)
# 画标尺
breaks2 <- breaks[-length(breaks)]  # breaks 少一个
par(mar = c(2,1,4,2))
image(x = 1, y= 0:length(breaks2),
      z=t(matrix(breaks2))*1.001,
      col=pal[1:length(breaks)-1],
      axes=FALSE,breaks=breaks,
      xlab="", ylab="",xaxt="n")
axis(4,at=0:(length(breaks2)-1), labels=breaks2, col="white", las=1)
abline(h=c(1:length(breaks2)),col="white",lwd=2, xpd=F )
dev.off()
```


## 网络图，基于社交关系的数据使这类图越来越火了
```{r}
require(igraph)

d = data.frame(p1     = c('a', 'b', 'c'),
               p2     = c('b', 'c', 'a'),
               weight = c(1, 2, 4))
g = graph.data.frame(d, directed = TRUE)
plot(g, edge.width = E(g)$weight)


```

一个更生动的例子<http://cos.name/2012/03/how-to-vote/>


## 系统聚类：样本之间的关系疏密――基于空间距离
```{r}
dist <-dist(scale(iris[,c(1:4)]))
hc <- hclust(dist, "ward")
plclust(hc,hang=-1 ,  labels=iris[,5]  )
re<-rect.hclust(hc,k=4,border="red")
```


## 列联表数据的内部联系：马赛克图

r in action 上的例子
```{r}
library(vcd)
ftable(Titanic)
mosaic( Titanic, shade = T, legend = T )
```

信息：

- 头等舱到船员的存活率差异巨大  
- 大部分孩子都在三等舱中  
- 头等舱女性存活率最高  
- go on and on ...  

# 模型相关

## 决策树
```{r}
library(caret)
inTrain <- createDataPartition( y = iris$Species, p=0.75, list=F)
training <- iris[inTrain, ]
testing <- iris[-inTrain, ]
modFit <- train( Species ~ . , method="rpart", data= training)
# print( modFit$finalModel)
library(rattle);library(rpart.plot)
fancyRpartPlot( modFit$finalModel)

```

