---
title: "pcu预测项目-可行性评估"
author: "tedding"
date: "March 11, 2016"
output: html_document
---

### 预测目标

- 目标：手游项目的PCU
- 周期：上线2个月以上，处于平稳期
- 误差：上下10%以内
- 时效性：未来2周或1个月


### 概述
- 业务：天天爱消除
- PCU与多变量的相关性分析
- 基于强相关变量的修正(加入ACU，INCOME)
- 预测15天，近一年的测试期，75%的日期预测误差在正负10%附近，部分日期低估
- 预测30天，训练期延长，则误差率近似

### 数据说明

选取爱消除2015至今的PCU日数据

```{r, echo=FALSE, warning=FALSE , include=FALSE  }
#setwd( enc2utf8('D:/MyDocuments/2016H1/12.PCUmodel') )
setwd('/Users/dingchong/github/Data-Science-in-R/4.Vasualization')
library(timeDate)
library(xts)
library( forecast)
library( zoo )
library(corrplot)

source('pcu_utils3.R')

# read data 
wepang = read.csv( 'wepangfull.csv', header = T )
wepang$date <- as.Date( wepang$date)


```

### 框架指标相关矩阵
pcu跟ACU，收入等变量相关性较强，可以考虑加入修正因子
```{r , echo=F, warning=FALSE }
plot(xts( wepang$pcu, order.by= wepang$date ), main ='PCU趋势' ) # pcu 趋势 
# 框架指标相关矩阵
corrplot.mixed( cor(wepang[, names(wepang) %in% 
    c('allreg', 'active','new','income', 'npay', 'acu','pcu', 'left1','left3') ]),
                lower = 'ellipse', upper = 'number', order = "AOE" )
dev.off()
```

### 单时点预测
数据清洗处理:  

- 预测时点2015/05/01
- 训练时长90天
- 预测时长15天

```{r , echo=FALSE, warning=FALSE  }

t1 = as.Date('2015-5-20') # point of predict 
t0 = 90 # backward for train
t2 = 15 # forward for predict

# filter outlier

# train & test
split<- train.split(wepang, 'pcu' , t1 )
train <- split[[1]]
test <- split[[2]]
rm(split)
```

### arima
```{r}
# 模型适应性检验
acf(train) # 自相关系数
pacf(train) # 偏自相关系数
# arima模型
fit <- auto.arima( train )
summary(fit)
pred.arima <- forecast(fit, h =  t2 )
```

准确性评价 - arima
```{r}
(max( pred.arima$mean )- max(test))/ max(test) # error by mean
(max(pred.arima$upper[,1])- max(test))/ max(test) # error by upper 80%
(max(pred.arima$upper[,2])- max(test))/ max(test) # error by upper 90%
pred.orig <- pred.arima$upper[,1]
```

ACU修正
```{r, echo=F, warning=FALSE  }
# ccf(wepang$pcu, wepang$acu, lag.max = 10 )
train.acu <- train.split( wepang, 'acu', t1)[[1]]
fit.acu <- auto.arima( train.acu) 
summary(fit.acu)
pred.acu <- forecast(fit.acu, h =  t2 )
pred.acu <- pred.acu$upper[,1] * median( wepang$pcu/wepang$acu )
(max( pred.acu )- max(test ))/ max(test ) 
```


income修正
```{r, echo=F, warning=FALSE  }
train.inc <- train.split( wepang, 'income', t1)[[1]]
fit.inc <- auto.arima( train.inc )
summary(fit.inc)
pred.inc <- forecast(fit.inc, h =  t2 )
pred.inc <- pred.inc$upper[,1] * median( wepang$pcu/wepang$income )
(max( pred.inc )- max(test ))/ max(test ) 
```


修正预测值拼装
```{r}
pred <- ( pred.orig + pred.acu + pred.inc )/3
(max( pred )- max(test))/ max(test)
```


结论:
- arima的区间估计在一段时间内覆盖PCU峰值效果更好，故采用arima的区间估计做大规模测试
- 加入其它指标的修正后，PCU预测误差的波动会变小

### 跨时点预测

#### 测试1：训练90天，预测15天
测试时间范围，每天输出预测值、实际值对比误差率 ( pred-act)/act
```{r}
t0 = 90 # backward for train
t2 = 15 # forward for predict
targetdate <- as.Date( c( min(wepang$date + t0 ) : ( max(wepang$date) - t2 ))  )
range( targetdate)
```

```{r, echo=F, warning=FALSE , include=FALSE }
# targetdate <- as.Date( c( min(wepang$date + t0+140 ) : ( max(wepang$date) - 200 ))  )
ttest <- sapply( targetdate, pcu.test) # prediction and error 
result <- xts( data.frame( pred = ttest[1,], act = wepang$pcu[ wepang$date %in% targetdate ])  ,order.by = targetdate  )

```

```{r}
# prediction and actual pcu
plot( as.zoo(result) , screens =1, lty =c(5,1), col = c('red', 'blue') )
legend( min(targetdate), max(result),legend= names(result), lty =c(5,1), col = c('red', 'blue')  )
# error rate
summary( ttest[3, ])
plot(xts( ttest[3,], order.by= targetdate), ylim = c(-0.4, 0.4 )  )
```



#### 测试2：训练90天，预测30天
```{r}
t0 = 90 # backward for train
t2 = 30 # forward for predict
targetdate <- as.Date( c( min(wepang$date + t0 ) : ( max(wepang$date) - t2 ))  )
range( targetdate)
```

```{r, echo=F, warning=FALSE , include=FALSE }
ttest <- sapply( targetdate, pcu.test) # prediction and error 
result <- xts( data.frame( pred = ttest[1,], act = wepang$pcu[ wepang$date %in% targetdate ])  ,order.by = targetdate  )
```

```{r}
plot( as.zoo(result) , screens =1, lty =c(5,1), col = c('red', 'blue') )
legend( min(targetdate), max(result),legend= names(result), lty =c(5,1), col = c('red', 'blue')  )
summary( ttest[3, ])
plot(xts( ttest[3,], order.by= targetdate), ylim = c(-0.4, 0.4 )  )
```



#### 测试3：训练120天，预测15天
```{r}
t0 = 120 # backward for train
t2 = 15 # forward for predict
targetdate <- as.Date( c( min(wepang$date + t0 ) : ( max(wepang$date) - t2 ))  )
range( targetdate)
```

```{r, echo=F, warning=FALSE , include=FALSE }
ttest <- sapply( targetdate, pcu.test) # prediction and error 
result <- xts( data.frame( pred = ttest[1,], act = wepang$pcu[ wepang$date %in% targetdate ])  ,order.by = targetdate  )
```

```{r}
plot( as.zoo(result) , screens =1, lty =c(5,1), col = c('red', 'blue') )
legend( min(targetdate), max(result),legend= names(result), lty =c(5,1), col = c('red', 'blue')  )
summary( ttest[3, ])
plot(xts( ttest[3,], order.by= targetdate), ylim = c(-0.4, 0.4 )  )
```



