---
title: "k-means"
author: "dingchong"
date: "2017/11/14"
output: md_document
---

```{r setup, include=FALSE}
knitr::opts_chunk$set(echo = TRUE)

library(jtrans)
library(ggplot2)
library(RColorBrewer)
library(dplyr)
library(ggfortify) # let {ggplot2} know how to interpret PCA objects

```

## R Markdown


# kmeans functioin 
```{r}

min.max.norm <- function(x){ (x-min(x))/(max(x)-min(x))}



```

# read data and raw summary

```{r}
data1 <- iris[ ,-5 ]
summary(data1)

```




# data fitness


### 常用变量处理：缺失值不全、汇总、剔除

resultdata[is.na(resultdata) ] <- 0 
resultdata$heavyachor<-rowSums(resultdata[,c("flyscreentimes","seatptimes")])

### 按列剔除
outnames=c("qq","X","impressiontimes","votetimes")
resultdata<-resultdata[,colnames(resultdata)%in%outnames]
resultdata<-resultdata[,-which(names(resultdataCha)%in%outnames)]

### 按行剔除
resultdataCha<-resultdata[-which(resultdata$qq %in% c(2797467472,3072755924)),]

### scale 
- 

```{r}
# soc$talktime <- log(data2$talktimes)

cludata <- sapply( data1, function(x) min.max.norm( jtrans(x)$transformed ) )

```

# 轮廓系数，确定K

```{r}

wss <- (nrow(cludata)-1)*sum(apply(cludata,2,var))
k <- 2:12
for (i in k) wss[i] <- sum(kmeans(cludata, centers=i)$withinss)
plot(1:12, wss, type="b",
     xlab="Number of Clusters", ylab="Within groups sum of squares")

```


# 固定聚心聚类

```{r}
k = 5
set.seed(777)
clu <- kmeans( cludata ,k)
# reorder cluster centers 
ccenter <- clu$centers
ccenter <- ccenter[order(ccenter[,1]),]
clu <- kmeans( cludata , ccenter)
```


# 结果展示

### 聚类结果展示-较少变量的情况

```{r}

sum(clu$size)
clu$size
round( clu$centers,2)

aggregate( x=data1,by=list(clu$cluster), function(x) c( mean=mean(x), sd = sd(x)))


barplot( ifelse( t(clu$centers)-0.3 >0, t(clu$centers), 0) ,
         main ='cluster center',
         beside = T, col= brewer.pal( ncol(cludata)  ,"Set3"),  
         names.arg = rownames( clu$centers ) , ylim=c( 0 ,1.1) )
legend( legend= colnames( clu$centers)  ,  horiz = F, cex = 0.8, bty = "n",
        "topright", pch=15, col=brewer.pal( ncol(cludata) ,"Set3") ) 

ifelse( clu$centers > 0.1,  round(clu$centers,2), 0) 

```



### Biplot & Scatterplot Matrix

```{r}

clu.pca <- prcomp( data1,
                 center = TRUE,
                 scale. = TRUE) 

summary(clu.pca)
autoplot(clu.pca, colour = clu$cluster)

# https://stackoverflow.com/questions/42913023/warning-message-from-ggfortifyggbiplot

```



### 聚类结果-变量较多的情况


#计算不同聚类结果的数量和占比
centerPer<-sapply(ccenter[,-1],PercentCacu)


#返回每个元素，在每个列中的位置
centerRank <- data.frame(ccenter[,c("clusterid")])
for(i in 1:(ncol(ccenter)-1))
{
  centertemp<-as.data.frame(rank(ccenter[,i])) 
  
  colnames(centertemp)<-names(ccenter[i])
  
  centerRank<-cbind(centerRank,centertemp)
}





# ref 


### johnson转换
[方法标准]
http://www.jmp.com/support/help/K-Means_Clustering.shtml
[公式]
https://support.minitab.com/en-us/minitab/18/help-and-how-to/quality-and-process-improvement/quality-tools/how-to/johnson-transformation/methods-and-formulas/methods-and-formulas/
[转换效果和实现]
https://rexplorations.wordpress.com/2015/11/03/johnson-transformation-for-non-normal-data/



