---
title: "getting data"
author: "Dingchong"
output: github_document
---


# 概述


# 从本地获取数据

## 获取本地数据——read.table()

read.table()
最常用的函数，但是数据量受内存限制；
重要参数包括
  file,文件名；
  header,是否包含表头；
  sep,间隔符号；
  row.names,可以定义行名，默认或者NULL则是序号；
  nrows，读入行数，数据量大是分批读入用；
  quote，指定字符引用的符号`'"' 之类的；
  na.string，代表NA的字符，如果raw data是SQL出来的，这里可以指定NULL；
  skip，从第几行开始读；
相关read.csv(), read.csv2(), read.delim()...

read.csv('stay_summary_code.csv', na.strings = 'NULL', stringsAsFactors = F)



## Using data.table

data.table包，由c写的所以非常快的subsetting, group, updating
但是需要稍加学习

```{r}
library( data.table)
DF = data.frame( x = rnorm(9), y = rep( c("a", "b", "c"), each = 3 ), z = rnorm(9) )
head(DF)

DT = data.table( x = rnorm(9), y = rep( c("a", "b", "c"), each = 3 ), z = rnorm(9) ) 
head(DT)

tables() # show all datatables in memory

# subsetting
DT[2, ] 
DT[DT$y == "a"]
# subsetting rows, but cannot subsetting cols like dataframe
DT[ c(2,3) ]

# calculationi values for vars with expressions
DT[, list( mean(x), sum(z) )]
DT[, table(y)]

# adding new columes
DT[ , w := z^2 ]

# multiple operations
DT[ , m := { tmp <- (x+z); log2(tmp+5 ) } ]

# plyr like operations
DT[, a := x >0 ]
DT[, b := mean(x+w), by = a ] # if a is ture then mean...

```



## 读excel表格
read.xlsx() { xlsx package}
略

## 读取XML
< section  number='3'> hello,world < /section>
不灵！
```{r}
# library(XML)
# fileUrl <- "http://www.w3schools.com/xml/simple.xml"
# doc <- xmlTreeParse( fileUrl, useInternal=T)
# rootNode <- xmlRoot(doc)
# xmlName(rootNode)
# xmlValue(rootNode)
# rootNode[[1]]
# rootNode[[1]][[1]]
# xmlSApply( rootNode, xmlValue)
# xpathSApply( rootNode, "//name", xmlValue)
# xpathSApply( rootNode, "//price", xmlValue)
```



## reading from other sources
library(foreign)
read.arf - weka
read.dta - stata
read.spss - spss
read.xprt - SAS
RODBC
RMongo



# 从互联网获取数据

## read JSON data
```{r}
# library(jsonlite)
# # read
# jsonData <- fromJSON( "https://api.github.com/users/jtleek/repos" )
# names(jsonData)
# jsonData$owner$login
# # write
# myjson <- toJSON(iris, pretty = T )
# myjson
```


## 获取数据——internet

download.file()
可重复执行，可下载txt,csv等格式，关键参数包括url,destfile,method。
例子：  

> setwd("/Users/dingchong/github/Data-Science-in-R/03.Getting and Cleaning Data")
```{r}
fileUrl <- "https://data.baltimorecity.gov/api/views/dz54-2aru/rows.csv?accessType=DOWNLOAD"
download.file( fileUrl, destfile = "./cameras.csv" ) 
# on mac, use this:  method ="curl"
list.files("./") # done 
```
注意事项
1.http开头的，默认下载就好；https开头的在MAC下需要加method ="curl"



## read from APIs
```{r}
# twitter


```


# 从数据库获取数据

## MySQL
win环境下可通过RODBC连接

>library(RMySQL)
 
>ucscDb = dbConnect( MySQL(), user = 'genome', 
  host ='genome-mysql.cse.ucsc.edu', db = 'hg19')
  
>tb = dbGetQuery( ucscDb, 'show databases;')
>head(tb)

>dbGetQuery(ucscDb , 
  " select bin,matches,misMatches from hg19.affyU133Plus2 limit 5") 
  
>dbDisconnect(ucscDb)


## reading from HDF5
科学计算用的数据格式，略


